【裁判字號】    95,上易,1215
【裁判日期】    950915
【裁判案由】    妨害自由
【裁判全文】
臺灣高等法院刑事判決                95年度上易字第1215號
  上  訴  人  臺灣臺北地方法院檢察署檢察官
  上  訴  人
  即  被  告  丙○○
                      樓
  選任辯護人  林俊倩律師
上列上訴人因被告妨害自由案件，不服臺灣臺北地方法院94年度
易字第499號，中華民國 95年5月8日第一審判決（起訴案號：臺
灣臺北地方法院檢察署 93年度偵字第21421號），提起上訴，本
院判決如下：
    主  文
上訴駁回。
丙○○緩刑年。
    事  實
一、丙○○前於民國（下同）85、86年間受甲○○委託代為銷售
    房屋，並就銷售所得佣金中代扣稅款，嗣經國稅局以其漏報
    86年度營利及利息所得，命補繳稅款及裁處罰鍰一千餘萬元
    ，因而懷疑係甲○○向國稅局舉發其逃漏稅捐乃心生不滿，
    竟基於恐嚇危害安全之概括犯意，先後於93年 9月23日下午
    4 時許及9月29日下午5時許，至甲○○位於台北市○○區○○路四段六十八號四樓之五住處及台北市○○區○○路四段
    六十八號一樓涼亭前，連續對甲○○以台語恫嚇稱：「你們
    檢舉我逃漏稅，你要給我一千二百萬元去繳稅，否則我找黑
    道將你四個兒子一一殺掉」、「否則將你殺死後再把骨頭丟
    給狗吃」、「幹」、「如果不幫忙就要打你」等語，以此加
    害生命、身體之事恐嚇甲○○，使甲○○心生畏懼，致生危
    害於甲○○生命、身體之安全。
二、案經被害人甲○○訴由台北市政府警察局信義分局報請台灣
    台北地方法院檢察署檢察官偵查起訴暨同署檢察官移送併辦
    。
    理  由
一、訊據被告即上訴人丙○○供承有於上揭時地因遭國稅局命其
    補繳稅款及裁處罰鍰之稅捐問題，而前往找告訴人甲○○之
    事實，惟矢口否認有何恐嚇犯行，辯稱：伊之前受甲○○委
    託代為銷售房屋，甲○○已從伊所得佣金中先行扣除伊應繳
    稅之稅額，然甲○○嗣後不僅未將代扣所得之稅額繳付國稅
    局，並唆使其子乙○○向國稅局檢舉伊逃漏所得稅，至伊遭
    國稅局罰罰款連同本稅達一千餘萬元，所以伊才去找甲○○
    協商稅的問題，但伊並沒有說恐嚇他的話語云云，惟查，被
    告如何先後於上揭時地對甲○○以台語恫嚇稱：「你們檢舉
    我逃漏稅，你要給我一千二百萬元去繳稅，否則我找黑道將
    你四個兒子一一殺掉」、「否則將你殺死後再把骨頭丟給狗
    吃」、「幹」、「如果不幫忙就要打你」等情，業據告訴人
    甲○○於警訊時供稱： 93年9月23日下午16時左右，丙○○
    到伊位於內湖區○○路○段之68號4樓之5家中，說伊檢舉他
    逃稅，害他被國稅罰款一千二百多萬元的稅金，要伊幫他繳
    罰金，伊跟他說伊沒這麼多錢，他就說沒錢就拿你龍潭那塊
    山坡地出來。並跟伊說如果不付款，就要殺死伊再把骨頭丟
    給狗吃，然後又說如果不拿錢出來就要殺死伊全家人云云（
    見93年度偵字第 21421號偵查卷第24頁）﹔復於偵查時供稱
    ：丙○○有來找過伊，然後恐嚇伊說他要將我們家的人一個
    一個殺掉云云（見同上偵查卷第36頁）﹔嗣於原審法院審理
    時結證稱：丙○○先於去年九月底到伊成功路的家裡用台語
    跟伊說『我害他房子賣光光，老婆也離婚了』，並說『要讓
    我們家的男人死光光』，他叫伊替他繳被罰的一千二百萬，
    錢如果不夠叫伊拿土地出來賣。後來過了約一星期在伊家住
    處前的涼亭附近又遇到他，他說伊是受日本教育的人，應該
    很實在，問伊要不要拿錢出來解決，否則要把伊骨頭剁一剁
    丟給狗吃，還用手比畫云云（見原審法院卷第49、50頁），
    告訴人甲○○先後已詳述如何於上揭時地遭被告恐嚇之情，
    而證人即當時在告訴人甲○○住處幫傭之鄧氏碧於警訊時證
    稱：93年 9月29日下午17時許，伊有帶甲○○至力霸成功大
    樓一樓涼亭活動，當時丙○○有過來恐嚇甲○○，伊站在甲○○旁邊，伊有聽到丙○○跟甲○○說『給他一千萬繳稅金
    ，不然要把甲○○殺掉，骨頭餵狗吃』云云（見94年度偵字
    第1657號偵查卷第31頁），又於偵查時證述：當天（93年 9
    月23日）丙○○有到甲○○住宅，是伊幫他開的門，之後丙○○便與甲○○吵架，伊有聽到他說要甲○○幫忙，有提到
    錢及土地的事情，後來雙方又大聲爭吵，丙○○說沒錢就拿
    土地出來，還有說什麼孩子死掉之類的話，但伊聽不大清楚
    ，丙○○並說如果甲○○不拿錢或土地出來，就要打甲○○
    ，丙○○只進過甲○○住宅一次。後來（93年 9月29日）伊
    陪甲○○到外面散步，丙○○又來找甲○○，伊有聽到丙○○說如果甲○○不拿錢出來，就要把甲○○殺掉，並將骨頭
    拿去餵狗吃云云（見同上偵查卷第62頁）﹔嗣於原審法院審
    理時結證稱： 9月23日下午約四點多，丙○○有來敲門，伊
    開門讓他進來，他跟甲○○講話，被告進來就問甲○○就是
    阿公身體狀況，他們講很多些話，有些伊不太記得，後來伊
    有聽到他們吵架，說話很大聲，伊有看到丙○○拿身分證出
    來對阿公說他現在已經沒有老婆，說現在什麼也沒有了，他
    們有講到土地、錢、阿公的兒子、桃園打官司的事，丙○○
    就說要阿公幫忙繳這筆錢，阿公說他沒有錢，他說阿公沒有
    錢就拿土地出來，丙○○便罵了『幹』，然後講一大堆不好
    聽的話。後來9月29日下午5點多伊帶阿公去外面涼亭走走，
    被告也有來，他跟阿公吵起來，他講的跟 9月23日那天來家
    裡所講的事情一樣，伊又聽到丙○○罵『幹』，並且說阿公
    如果不拿錢出來要殺掉阿公，而且要把骨頭拿到山上去給狗
    吃云云（見原審法院卷第51至53頁正面），證人鄧氏碧所述
    被告如何對恐嚇告訴人甲○○恐嚇之情核與告訴人甲○○所
    述如何遭被告恐嚇之情相符，至被告之辯護人於原審法院審
    理時雖質疑證人鄧氏碧之台語能力，惟證人鄧氏碧雖為越南
    人，然依卷附之入出國日期證明書所載，其於91年 8月24日
    即至台灣，距本件事發93年 9月時已有二年餘，而其始終均
    係擔任告訴人甲○○之看護，告訴人甲○○僅會說台語，故
    證人鄧氏碧亦僅能以台語與告訴人甲○○溝通，是以證人鄧
    氏碧於歷經二年餘之聽聞下而略懂台語，亦無悖於常情，且
    證人鄧氏碧於原審法院審理時經辯護人當庭以台語「我要給
    你踢三下，我要把你殺掉，是何意？」詢問，證人鄧氏碧答
    稱「他的說法就是『他想要殺掉我』的意思」，是證人鄧氏
    碧雖僅略懂台語，然其了解本案涉及被告恫嚇之關鍵字之意
    義，應無疑義，而查被告前因代告訴人甲○○銷售房屋，依
    被告所述告訴人甲○○並自其領取之銷售佣金所得中扣除百
    分之二十，以供日後繳稅之用，嗣被告經國稅局以其漏報所
    得，而經命補繳稅款及裁處罰鍰達一千餘萬元，經前往要求
    告訴人甲○○給付該筆款項時，竟遭告訴人甲○○拒絕雙方
    因而發生爭執，依當時情狀，被告因而出言恐嚇，亦與當時
    客觀情境相符，是告訴人甲○○、證人鄧氏碧上開指、證述
    堪認屬事實。而告訴人甲○○並因被告以此加害生命、身體
    之言語向其恫嚇，使其心生畏懼，顯已致生危害告訴人生命
    、身體之安全，被告所辯並無恐嚇之情，要屬卸責之詞，不
    足採信，事證明確，被告犯行，洵堪認定。
二、核被告之所為，係犯係犯刑法第 305條之恐嚇危害安全罪。
    至告訴代理人於原審法院審理時雖認被告前開行為係犯恐嚇
    取財罪，惟訊據被告堅決否認有何恐嚇取財犯行，辯稱：伊
    僅係向甲○○要回之前被代扣之稅款，且伊懷疑係遭甲○○
    之子乙○○向國稅局檢舉伊逃漏稅，國稅局命伊補繳之稅款
    及裁處罰鍰應由甲○○為伊繳納，伊並沒有意圖為自己不法
    所有之意圖云云。經查，被告確於85、86年間受甲○○委託
    ，代其銷售甲○○與遠東建設公司合建之「愛迪生中心廠辦
    大樓」所分得之房屋，並於銷售後分五期請領佣金給付，此
    為告訴人甲○○所不爭執，雖被告主張告訴人甲○○從應付
    之佣金中先行扣除被告之所得稅額後才給付，故告訴人甲○○有代為給付稅額之義務，而此部分雖為告訴人甲○○所否
    認，惟據卷附告訴人甲○○與被告於86年 5月12日所簽訂之
    手寫協議書內所載，雙方約定銷售服務費均須由被告補貼告
    訴人甲○○有關之稅額後，始由告訴人甲○○為佣金給付，
    雙方就何謂「有關稅額」並未於協議書內明白約定，故被告
    或有可能因此認其佣金之所有稅額均須由告訴人於已扣款內
    代為繳納，而與告訴人甲○○間有不同認知與解讀，被告因
    此認告訴人未代其繳納已先扣除之稅額，且告訴人之子乙○○反而向國稅局檢舉，致其被國稅局命補繳稅款及裁處罰鍰
    ，共達一千餘萬元，此有被告所提之台灣高等行政法院判決
    、國稅局復查決定書、綜合所得稅核定稅額繳款書、自動補
    報稅額繳款書、罰鍰繳款書等在卷可稽，是以被告依其認知
    要求告訴人甲○○給付原已預扣之稅額及嗣後之罰鍰，難認
    其有何不法所有之意圖，故被告之前開行為並不該當於恐嚇
    取財之犯行，附此敘明。而查被告行為後，刑法第56條連續
    犯之規定，業於94年1月7日修正公布刪除，並於95年7月1日
    施行，本件被告基於概括犯意，以相似之手段，在緊接之時
    間，先後二次觸犯構成要件相同之恐嚇危害安全罪，依修正
    前刑法第56條之規定，本應依連續犯之規定論以一連續恐嚇
    危害安全罪，惟因行為後新法業已刪除連續犯之規定，此刪
    除雖非犯罪構成要件之變更，但顯已影響行為人刑罰之法律
    效果，自屬法律有變更，依刑法第2條第1項規定，比較新、
    舊法結果，仍應適用較有利於被告之行為時法即舊法，論以
    連續犯之一連續恐嚇危害安全罪（參照最高法院95年第 8次
    刑事庭會議決議），至公訴人雖僅就被告93年 9月23日之恐
    嚇犯行提起公訴，惟被告於93年 9月29日之恐嚇犯行因與起
    訴之恐嚇犯行具有修正前刑法第56條連續犯之裁判上一罪之
    關係，為起訴效力所及，自應併予審理。又刑法第 305所定
    罰金刑部分，依罰金罰鍰提高標準條例第1條第1項前段規定
    ，原規定就其原定數額提高十倍，茲依刑法施行法第 1條之
    1規定中華民國94年 1月7日刑法修正施行後，刑法分則編所
    定罰金之貨幣單位為新臺幣，而94年1月7日刑法修正時，刑
    法分則編未修正之條文定有罰金者，自94年1月7日刑法修正
    施行後，就其所定數額提高為三十倍。本次94年1月7日刑法
    修正時，刑法第305條並未為修正，而依上揭規定，就罰金
    刑部分之貨幣單位改為新台幣，因而就其所定罰金數額提高
    為三十倍，惟實際上刑法第 305條恐嚇危害安全之構成要件
    及法定刑並未變更，自無有利或不利而為新舊法比較適用之
    問題，附此敘明。原審以被告上述犯行，事證明確，援引修
    正前刑法第56條、刑法第305條、修正前刑法第41條第1項前
    段，修正前罰金罰鍰提高標準條例第1條前段、第2條之規定
    ，並審酌被告之素行、犯罪之動機、目的、手段，所用之方
    式、言語，致使告訴人甲○○心生畏懼之程度及犯罪後之態
    度等一切情狀，量處有期徒刑 3月。而查被告行為後，刑法
    第41條業已修正，並於於94年2月2日經總統公布，於95年 7
    月1日施行，修正前刑法第41條第1項前段規定：「犯最重本
    刑為5年以下有期徒刑以下之刑之罪，而受6個月以下有期徒
    刑或拘役之宣告，因身體、教育、職業、家庭之關係或其他
    正當事由，執行顯有困難者，得以1元以上3元以下折算一日
    ，易科罰金。」，又行為人行為時之易科罰金折算標準，依
    修正前罰金罰鍰提高標準條例第 2條前段（現已刪除）規定
    ，就其原定數額提高為100倍折算1日，則被告行為時之易科
    罰金折算標準，應以銀元300元折算1日，經折算為新臺幣後
    ，應以新臺幣900元折算為1日。惟95年7月1日修正公布施行
    之刑法第41條第 1項前段則規定：「犯最重本刑為五年以下
    有期徒刑以下之刑之罪，而受六個月以下有期徒刑或拘役之
    宣告者，得以新臺幣一千元、二千元或三千元折算一日，易
    科罰金。」，比較修正前後之易科罰金折算標準，以95年 7
    月 1日修正公布施行前之規定，較有利於被告，原審因而並
    依修正前刑法第41條第 1項前段規定，諭知易科罰金之折算
    標準，經核認事用法，並無不合，至被告行為後，法律有變
    更者，依修正前刑法第2條第1項之規定，以適用裁判時法為
    原則，如行為時法有利於行為人，則例外適用行為時法﹔依
    修正後刑法第2條第1項規定，以適用行為時法為原則，惟如
    裁判時法有利於行為人，則例外的適用裁判時法。以往實務
    見解，認原判決未及比較適用新舊法時，上訴後，雖比較結
    果以舊法有利於行為人，而原判決別無其他撤銷事由，仍應
    由本院以此為由撤銷改判。惟修正後之規定係以適用行為時
    法為原則，因此原判決雖未及此比較適用，然上訴本院後，
    經比較新舊法，行為後之法律並非較有利於行為人，仍應適
    用行為時法，則原判決適用行為時法即無不當，自不構成撤
    銷之事由，附此敘明。而查依被告前無不良素行，因告訴人
    甲○○拒絕給付原約定應負擔之稅捐，被告因而一時虞疏，
    致犯本件之罪之犯罪動機，暨其犯罪之手段、犯罪情節尚非
    嚴重等情，原審之量刑，洵屬允當，是被告上訴意旨否認犯
    罪，暨檢察官上訴意旨以被告所為係犯恐嚇取財罪，而指摘
    原審量刑過輕，均難認有理由，應予駁回。而查被告前未曾
    受有期徒刑以上刑之宣告，有本院被告前案紀錄表在卷可稽
    ，素行良好，此次因與告訴人甲○○間就85、86年間之稅款
    負擔問題，而與告訴人發生言語衝突，並出言恐嚇，然並未
    實際有傷害告訴人甲○○之意，而被告經此罪刑之宣告，爾
    後當知所警惕，諒無再犯之虞，而查被告行為後，95年7月1
    日公佈施行之刑法第 74條第1項就緩刑條件修正為：「一、
    未曾因故意犯罪受有期徒刑以上刑之宣告者。二、前因故意
    犯罪受有期徒刑以上刑之宣告，執行完畢或赦免後，五年以
    內未曾因故意犯罪受有期徒刑以上刑之宣告者。」，就之前
    曾因過失犯罪而受有期徒刑以上刑之宣告者，嗣再犯罪者仍
    得受緩刑之宣告，經比較新、舊法結果，修正後緩刑之規定
    固較有利於被告，惟被告前未曾受有期徒刑以上之罪，不論
    依修正前或修正後刑法第74條之規定，均得宣告緩刑，對被
    告而言並無有利或不利之情形，並依被告上揭連續犯及易科
    罰金均適用修正前刑法之相關規定，暨依法律適用不宜割裂
    原則，是本院認被告所受本件刑之宣告以暫不執行為適當，
    並依修正前刑法第74條第1項之規定，宣告緩刑3年，以啟自
    新。
三、至臺灣臺北地方法院檢察署檢察官 95年度偵字第10897號移
    送併辦意旨略以：（一）被告丙○○基於恐嚇危害安全之概
    括犯意，先後於 93年9月23日13時30分許，撥打電話至乙○○任職之「永琦有限公司」（址設於台北市○○區○○路一
    二七巷九號）、9月27日上午8時許，至「永琦有限公司」、
    93 年10月6日上午11時許，至乙○○位於台北市○○區○○
    路一二七巷五號三樓住處，連續對乙○○恐嚇稱：要將其殺
    掉、要找黑道將其押走等語，致乙○○心生畏懼；（二）被
    告丙○○基於恐嚇危害安全之概括犯意，先後於 93年9月29
    日10  時許、10月6日10時許、10月7日17時30分許、10月11
    日10時20分許、10月12日8時許、10月13日9時許、14時許、
    16時許、17時許、10月14日10時許，至甲○○前揭住處恐嚇
    甲○○，因認被告就此部分亦涉犯刑法恐嚇危害安全罪嫌云
    云。
四、訊據被告堅決否認有此部分恐嚇犯行，辯稱：伊只有至乙○○之永琦有限公司一次，但伊只是去跟他談事情，並沒有恐
    嚇他，電話也是乙○○主動打給伊的﹔至於甲○○部分，伊
    確實有於上揭時地去找甲○○，欲找他談稅捐問題，但甲○○都未開門，伊都沒有碰到他云云。經查：
(一)告訴人乙○○於警詢時固指述稱：丙○○有於93年 9月23日
    13時30分許，撥打電話至伊所開設之公司，並於電話中出言
    恐嚇，內容大概是『你檢舉我逃漏稅，你要給我一千二百多
    萬元去繳稅，否則就把你殺掉』等語。另於93年9月27日8時
    許，伊剛好送小孩上學回來，一下車便遇到丙○○，他開口
    便向伊恐嚇，內容大概為『你要給我一千二百多萬元去繳稅
    ，現在是我一個人出面，不然的話，我就帶一堆黑道的人來
    ，把你押走』等語，隨即離去，此時伊太太陳麗琴剛好騎機
    車回來，有遇到丙○○，但雙方沒交談，所以伊太太陳麗琴
    也不知道剛剛發生何事。嗣於93年10月 6日11時許，丙○○
    又至伊所開設之公司內向我恐嚇，內容大致為『你不付款解
    決，就把你殺掉』云云（見94年度偵字第1657號卷第26、27
    頁），惟依告訴人乙○○於93年10月20日檢察官偵查時所提
    之刑事補充告訴狀內載明被告於93年10月 6日上午11時許，
    係至其位於台北市○○區○○路一二七巷五號三樓住處，核
    與其於警詢時所稱當天被告係至永琦有限公司之地點不同，
    另告訴人乙○○於94年7月20日原審法院審理時證稱：93年9
    月23日丙○○到伊設於內湖港墘路的公司裡，他說之前幫伊
    父親賣房子稅金的問題，要伊父親負擔那些稅云云（見原審
    卷第53頁背面），亦核與告訴人乙○○於警詢時所稱93年9
    月23日係被告打電話至其公司之方式不同，又告訴人乙○○
    於原審法院同日審理時證述稱：伊之前在偵查中有提到丙○○恐嚇伊的言詞有錄音，時間大概是 9月23日或24日，是在
    家裡，是伊打過去找他的，用電話錄音云云（見原審卷第54
    頁背面），則就 9月23日當天究係被告自行撥打電話予告訴
    人乙○○，抑或係告訴人乙○○打給被告，甚至係被告親自
    至告訴人乙○○之工作地點，告訴人乙○○就此部分陳述先
    後不一，且該次是告訴人乙○○指訴被告第一次對其為恐嚇
    之時間，告訴人乙○○又何以能立即用電話錄音？告訴人乙○○就被告涉犯此部分恐嚇犯行先後指訴已有不一，其指訴
    是否屬實，已有可疑，另參酌告訴人乙○○於警詢及偵查中
    均證稱被告至其公司時，其太太陳麗勤雖有在場，但並未聽
    到雙方談話內容云云，固核與證人陳麗勤於警詢時所述相符
    ，惟嗣於偵查中所呈之刑事補充告訴狀內（見上開偵查卷第
    70頁）及原審法院95年 3月13日審理時又改稱其太太有看到
    ，請求傳訊其太太對被告恐嚇之行為作證云云，告訴人乙○○前後矛盾之陳述，已難認其所為告訴內容屬實，況告訴人
    乙○○與被告並無任何契約關係或金錢往來，被告實無為稅
    款而恐嚇告訴人乙○○之必要，亦無獨自一人於上班時間跑
    至告訴人乙○○其妻所經營之公司恐嚇之必要，應認告訴人
    乙○○前開之指訴係屬不實。
(二)告訴人甲○○於93年10月 8日提出之刑事告訴狀載有：「93
    年 9月29日上午10時許，被告丙○○又前來告訴人甲○○住
    宅門前，越傭鄧氏碧看見被告丙○○不敢開門，致丙○○未
    能進入住宅內，始倖倖然離去．．」（見93年度偵字第2142
    號偵查卷第19頁），顯然被告該次並未進入被告住處，亦未
    出言恐嚇。另據證人鄧氏碧於偵查中證稱：丙○○只進過甲○○住宅一次，但到甲○○住宅外面按門鈴很多次，甲○○
    叫伊不要開門，後來門鈴壞了，他就用力敲門，但伊沒聽到
    他有說什麼話，另外有一次丙○○又來按門鈴，伊只開內門
    ，並向他說甲○○在睡覺，他說他一定要見到甲○○，伊不
    理會，便將門關上．．後來他每天都到甲○○住處，但伊都
    沒有開門云云（見94年度偵字第1657號偵查卷第62頁），嗣
    於原審法院審理時證稱：自 9月24日以後大約持續十幾天，
    丙○○幾乎每天都會來叫門，他拿手打門，但伊都沒有開門
    ，他就沒機會恐嚇，有一次他又來叫門，伊有開內門，家裡
    是有二道門，我開裡面那一道門，因為甲○○不願意見到他
    ，甲○○跟伊說以後丙○○來不要開門云云（見原審卷第51
    、52頁），是被告所辯雖有於上揭時地去找甲○○，但都沒
    有找到他，並未對甲○○恐嚇等語，核與事實相符，縱被告
    有用手用力敲門，依證人鄧氏碧上開證詞，亦係因告訴人甲○○住處電鈴壞掉始需為之，並非另有恐嚇之行為。又告訴
    人乙○○另提出被告於93年10月11日上午至告訴人甲○○住
    處一樓大廳，與告訴人乙○○爭吵之錄音帶譯文（見原審卷
    第87頁，又譯文上載日期為93年10月14日，然據檢察官於原
    審法院審理時提出內湖派出所之備案紀錄表，其上所載日期
    為10月11日，故應為10月11日始為正確），惟依該譯文所載
    ，被告係為上揭稅捐問題欲與告訴人甲○○溝通，並無為任
    何之恐嚇言語，實尚難據以認定被告有於93年 9月29日10時
    許、10月6日10時許、10月7日17時30分許、10月11日10時20
    分許、10月12日8時許、10月13日9時許、14時許、16時許、
    17時許、10月14日10時許，對告訴人甲○○恐嚇之犯行。
  綜上所述，並查無何積極證據足資證明被告涉有此部分恐嚇乙○○及甲○○之犯行，被告此部分恐嚇犯行尚屬不能證明，本
  院自無從併案審理，均應退回由檢察官另行偵查處理。
據上論斷，應依刑事訴訟法第368條、修正前刑法第74條第1項，
判決如主文。
本案經檢察官陳明光到庭執行職務。
中    華    民    國    95    年    9    月    15    日
                  刑事第五庭    審判長法  官  吳  敦
                                      法  官  陳世宗
                                      法  官  張傳栗
以上正本證明與原本無異。
不得上訴。
                                      書記官  何子傑
中    華    民    國    95    年    9     月    15    日
附錄：本案論罪科刑法條全文
刑法第三百零五條
以加害生命、身體、自由、名譽、財產之事，恐嚇他人致生危害
於安全者，處二年以下有期徒刑、拘役或三百元以下罰金。


司法院資訊處製作；財團法人民間司法改革基金會備份。
